臺灣屏東地方法院刑事判決　　　　100年度交簡字第2180號
公　訴　人　臺灣屏東地方法院檢察署檢察官
被　　　告　陳聖丰
選任辯護人　陳清朗律師
上列被告因業務過失致死案件，經檢察官提起公訴（100 年度調
偵字第382 號），本院受理後（100 年度交訴字第121 號），被
告自白犯罪，本院合議庭裁定認宜由受命法官獨任改以簡易判決
處刑，經改分後逕以簡易判決處刑如下：
    主  文
陳聖丰犯業務過失致人於死罪，處有期徒刑陸月，如易科罰金，
以新臺幣壹仟元折算壹日。緩刑貳年。
    事實及理由
一、本件犯罪事實及證據，除引用檢察官起訴書（如附件）之記
    載外，並為下列補充：
  (一)犯罪事實部分，於第6 行「天候陰」後增補「並下有細雨」
    之文字；另於第13行末補充：陳聖丰於本件肇事後，在具偵
    查犯罪職權之機關或公務員尚未發現上開犯罪前，即向現場
    處理之警員坦承其為本件肇事人，並願意接受裁判，始查悉
    上情。
  (二)證據部分補充：被告陳聖丰於本院準備程序中之認罪陳述、
    關係人賴鍾永於本院準備程序中之陳述，與被告辯護人庭呈
    100 年12月1 日之準備書狀及附件之被告已支付被害人郭伋
    之喪葬等相關費用之收據（參見本院卷第22至32頁）。
二、查陳聖丰於事故發生時，係受僱於信鴻汽車材料行，負責駕
    駛車牌號碼為0562─MJ號自小貨車運送汽車材料等業務，為
    從事業務之人。核被告陳聖丰所為，係犯刑法第276 條第 2
    項業務過失致人於死罪。被告肇事後，於具偵查犯罪職權之
    機關或人員發覺其前揭犯行前，向現場之承辦員警坦承其係
    肇事者及陳述肇事經過一節，有屏東縣政府警察局潮州交通
    小隊100 年2 月23日車禍現場處理調查報告1 紙、屏東縣政
    府警察局道路交通事故肇事人自首情形紀錄表各1 份在卷可
    參（參件臺灣屏東地方法院檢察署100 年度相字第140 號相
    驗卷宗第6 頁、第42頁），被告於具偵查犯罪權限之機關或
    人員知悉其犯罪前，即主動向員警自首，進而於本案偵查、
    審理期間到庭接受裁判，合於法定自首之要件，爰依刑法第
    62條前段規定，減輕其刑。本院審酌被告為二、三專畢業，
    其駕駛上開自小貨車因疏未注意車前狀況，不慎由後往前撞
    擊騎乘腳踏車之被害人，並致被害人經送醫後仍不治死亡之
    結果，被告所犯本應予以嚴懲；惟衡量其自警詢、及本院審
    理中始終坦承犯行，且並無任何前科紀錄，此有臺灣高等法
    院被告前案紀錄表1 份在卷可按（參見本院卷第3 至4 頁）
    ，素行良好；而本案事發時，天候陰並下有細雨，然路面尚
    屬乾燥、無缺陷、無障礙物，並為夜間無照明之處，此據被
    告及證人林錦岑陳述在卷（參見警詢筆錄第14至15頁、第18
    頁），並有道路交通事故調查報告表(一)(二)在卷可稽（參見前
    揭相驗卷宗第21頁），又查林錦岑於警詢中證稱當時事故發
    生之地點路況、光線、視線均昏暗等語（參見前揭相驗卷宗
    第18頁），且查被害人郭伋當時所騎乘之腳踏車末端亦無任
    何照明，有編號10至13號、編號17至24之現場照片12張附卷
    可證，參見前揭相驗卷宗第27至29頁、第31至34頁），是依
    上揭現場之客觀情狀，堪認被害人郭伋就本事故之發生亦有
    過失；而被害人郭伋生前之大陸配偶亦已於民國90年8 月29
    日出境，迄今尚未入境，其在台亦無任何親屬，有其三親等
    資料查詢結果、全戶除戶資料查詢結果2 紙在卷可參（參見
    前揭相驗卷宗第101 至104 頁；本院卷第15至16頁），被告
    因而無法與被害人之配偶和解，惟被告於本案發生後，已自
    行將被害人喪葬事宜處理完畢，並全額支付相關喪葬費用共
    新臺幣（下同）約26萬元無訛，有被告之辯護人庭呈之準備
    書狀所附之相關喪葬費用收據共5 紙附卷足憑（參見本院卷
    第27至30頁），足見被告犯後容有悔意，尚知盡力彌補其所
    造成之損害；另被告雖未與生前照護被害人之賴鐘永達成和
    解，然查賴鐘永與被害人郭伋並不具三親等之關係，此據賴
    鐘永陳述在卷（參見本院卷第23頁），並有前揭三親等資料
    查詢結果可證，且查被告曾表示願支付10萬元與賴鐘永，惟
    因賴鐘永要求50萬元至70萬元之金額（參見前揭相驗卷宗第
    65至66頁），致雙方於偵查中無法調解成立，是兼衡被告之
    智識、品行、犯罪情節、違反義務之程度及犯後態度等一切
    情狀，爰量處如主文所示之刑，並諭知易科罰金之折算標準
    。又被告未曾因故意犯罪受有期徒刑以上刑之宣告，已如前
    述，被告因過失而犯罪，惡性並非重大，並已自行處理被害
    人之喪葬事宜及支付相關費用完畢，堪認具有悔意，經此次
    教訓當知所警惕，應無再犯之虞，本院綜合前述情形，認本
    件宣告之刑以暫不執行為適當，乃併諭知緩刑2 年，以勵自
    新。
三、應依刑事訴訟法第449 條第2 項、第3 項、第454 條第2 項
    ，刑法第276 條第2 項、第62條前段、第41條第1 項前段、
    第74條第1 項第1 款，刑法施行法第1 條之1 ，逕以簡易判
    決處刑如主文。
四、如不服本判決，應於判決送達之日起10日內，向本院提出上
    訴狀。
中    華    民    國   100    年    12    月    30    日
                  交通簡易庭  法  官  黃姿育
以上正本證明與原本無異。
如不服本判決應於收受判決後10日內向本院提出上訴書狀，並應
敘述具體理由；其未敘述上訴理由者，應於上訴期間屆滿後20日
內向本院補提理由書（均須按他造當事人之人數附繕本）「切勿
逕送上級法院」。
中    華    民    國   100    年    12    月    30    日
                              書記官  鍾小屏
附錄法條：
中華民國刑法第276條
（過失致死罪）
因過失致人於死者，處 2 年以下有期徒刑、拘役或 2 千元以下
罰金。
從事業務之人，因業務上之過失犯前項之罪者，處 5 年以下有
期徒刑或拘役，得併科 3 千元以下罰金。